臺灣桃園地方法院民事簡易判決   
111年度桃簡字第1179號
原      告  劉維仁
            張健鑫
            王千嫣
共      同
訴訟代理人  吳姿蓉
被      告  王鉦霖
訴訟代理人  魏志軒
上列當事人間損害賠償(交通)事件，本院於民國111年9月21日言
詞辯論終結，判決如下：
    主  文
被告應給付原告劉維仁新臺幣肆萬壹仟參佰陸拾肆元，及自民國
一百一十一年六月二十日起至清償日止，按年息百分之五計算之
利息。
被告應給付原告張健鑫新臺幣壹仟玖佰陸拾貳元，及自民國一百
一十一年六月二十日起至清償日止，按年息百分之五計算之利息
。
被告應給付原告王千嫣新臺幣壹仟柒佰陸拾肆元，及自民國一百
一十一年六月二十日起至清償日止，按年息百分之五計算之利息
。
原告其餘之訴駁回。
訴訟費用由被告負擔百分之八，由原告劉維仁負擔百分之七十，
由原告張健鑫負擔百分之十一，餘由原告王千嫣負擔。
本判決第一、二、三項得假執行。
    事實及理由
一、原告主張：劉維仁於民國109年5月10日將訴外人匡廣民所有
    車號0000-00自用小客車（下稱系爭車輛）借予張健鑫使用
    ，張健鑫駕駛系爭車輛搭載王千嫣沿桃園市八德區建國路97
    2巷往文昌街69巷方向行駛，行經與文昌街交岔路口時，適
    被告駕駛車號00-0000自用小客車（下稱肇事車輛）沿文昌
    街往建國路方向行駛，詎被告行經該無號誌交岔路口未減速
    慢行，2車因此發生碰撞，致張健鑫後頸部位挫傷、前胸壁
    挫傷，受有醫療費新臺幣（下同）1,540元、工作損失5千元
    及慰撫金5萬元等損害；王千嫣則右臉部挫傷倂擦傷及上下
    唇擦傷，受有醫療費880元、工作損失5千元及慰撫金5萬元
    等損害。另系爭車輛亦遭毀損，修復費為369,900元，匡廣
    民已將該損害賠償請求權讓與劉維仁。爰依侵權行為及債權
    讓與法律關係提起本訴，訴之聲明：被告應給付劉維仁369,
    900元、給付張健鑫56,540元、給付王千嫣55,880元，及均
    自起訴狀繕本送達翌日起至清償日止，按年息5%計算之利息
    。
二、被告則以：系爭車輛於本件事故發生時之市價低於劉維仁主
    張之修復費用，應以市價4萬元認定劉維仁之損害；伊不爭
    執原告主張之醫療費，但原告未證明受有工作損失，請求之
    慰撫金亦屬過高；本件尚應釐清肇事責任等語，資為抗辯。
    答辯聲明：原告之訴駁回。
三、按因故意或過失，不法侵害他人之權利者，負損害賠償責任
    ；汽車、機車或其他非依軌道行駛之動力車輛，在使用中加
    損害於他人者，駕駛人應賠償因此所生之損害；不法侵害他
    人之身體或健康者，對於被害人因此喪失或減少勞動能力或
    增加生活上之需要時，應負損害賠償責任；不法侵害他人之
    身體、健康、名譽、自由、信用、隱私、貞操，或不法侵害
    其他人格法益而情節重大者，被害人雖非財產上之損害，亦
    得請求賠償相當之金額；「停」標字，用以指示車輛至此必
    須停車再開，設於停止線將近之處，民法第184條第1項前段
    、第191條之2前段、第193條第1項、第195條第1項前段、道
    路交通標誌標線號誌設置規則第177條第1項分別定有明文。
    經查，原告主張被告於上開時、地駕駛肇事車輛與系爭車輛
    發生碰撞，致張健鑫、王千嫣受有上開傷害，系爭車輛亦遭
    毀損等情，業據提出道路交通事故當事人登記聯單、診斷證
    明書為證，並經調取警製道路交通事故調查卷宗核閱無訛，
    且為被告所不爭執，堪信屬實。而依警製道路交通事故現場
    圖及現場照片所示，被告行向之交岔路口於停止線將近之處
    設有「停」標字，被告行經該路口自應停車再開，惟觀諸被
    告於警詢時供稱：伊有減速慢行等語，可知被告行經該交岔
    路口時至多僅有減速慢行，但未依規定停車再開，堪認被告
    未停車再開之過失駕駛行為，為本件事故發生之原因，且與
    張健鑫、王千嫣所受傷害結果及系爭車輛之損毀，具有相當
    因果關係。則原告依侵權行為法則，請求被告賠償所受損害
    ，即屬有據。茲就原告得請求之金額審酌如下：
  ㈠劉維仁部分：系爭車輛為匡廣民所有，匡廣民業將損害賠償
    請求權讓與劉維仁乙節，有行車執照及債權讓與契約書可考
    ，被告對此亦未爭執，堪信屬實。按不法毀損他人之物者，
    被害人得請求賠償其物因毀損所減少之價額，民法第196條
    定有明文。又依上開規定請求賠償物被毀損所減少之價額，
    得以修復費用為估定之標準，但以必要者為限（例如：修理
    材料以新品換舊品，應予折舊），最高法院77年度第9次民
    事庭會議決議可資參照。查系爭車輛回復原狀之零件費為25
    7,800元，工資、烤漆費則為112,100元，有估價單足憑。但
    依行政院所頒固定資產耐用年數表及固定資產折舊率之規定
    ，非運輸業用客車、貨車之耐用年數為5年，依定率遞減法
    每年折舊1000分之369，其最後1年之折舊額，加歷年折舊累
    計額，其總和不得超過該資產成本原額10分之9（即逾5年，
    僅得請求零件價額之10分之1），系爭車輛為自用小客車，
    非運輸業用客車、貨車，於84年4月出廠，有行車執照可稽
    ，迄本件事故發生時已使用逾5年，則零件扣除折舊後之費
    用為25,780元（257,800÷10），加計無須折舊之工資、烤漆
    費112,100元，系爭車輛回復原狀之必要費用為137,880元。
    被告雖抗辯應以系爭車輛市價4萬元認定損害金額云云，惟
    迄未就系爭車輛之市值舉證以實其說，所辯自非可採。
　㈡張健鑫部分：
　　1.醫療費：張健鑫主張其因本件事故支出醫療費1,540元，
      有醫療收據可參，被告對此亦未爭執，故張健鑫請求上開
      金額，依法有據。
　　2.工作損失：張健鑫雖主張其因本件事故3天無法工作，受
      有工作損失5千元云云，並舉在職證明為證。但查，該在
      職證明至多僅能證明張健鑫在蓮花環保科技建築實業有限
      公司擔任業務經理，未能證明張健鑫因本件事故受有薪資
      損失，且診斷證明書之醫囑欄亦未見有何須休養而無法工
      作之記載，故張健鑫請求被告賠償工作損失5千元，非有
      理由。
　　3.慰撫金：按慰撫金之賠償其核給之標準固與財產上損害之
      計算不同，然非不可斟酌雙方身分資力與加害程度，及其
      他各種情形核定相當之數額（最高法院51年台上字第223
      號判例參照）。查張健鑫為大學肄業、在建築公司擔任業
      務經理，被告則為高職畢業，另參酌雙方財產及收入情況
      （見個資卷），兼衡張健鑫所受傷勢、所受精神痛苦程度
      等情狀，本院認張健鑫請求被告賠償慰撫金5千元為適當
      ，逾此範圍之請求則無理由。
　㈢王千嫣部分：　　
　　1.醫療費：王千嫣主張其因本件事故支出醫療費880元，有
      醫療收據可參，被告對此亦未爭執，故王千嫣請求上開金
      額，依法有據。
　　2.工作損失：王千嫣雖主張其因本件事故5天無法工作，但
      迄未舉證證明其因本件事故受有薪資損失，且診斷證明書
      之醫囑欄亦未見有何須休養而無法工作之記載，故王千嫣
      請求被告賠償工作損失5千元，非有理由。
　  3.慰撫金：查王千嫣為大學畢業，被告則為高職畢業，另參
      酌雙方財產及收入情況（見個資卷），兼衡王千嫣所受傷
      勢、所受精神痛苦程度等情狀，本院認王千嫣請求被告賠
      償慰撫金5千元為適當，逾此範圍之請求則無理由。　　
四、另按損害之發生或擴大，被害人與有過失者，法院得減輕賠
    償金額或免除之；第1項規定之規定，於被害人之代理人或
    使用人與有過失者，準用之；汽車行至無號誌或號誌故障而
    無交通指揮人員指揮之交岔路口，未設標誌、標線或號誌劃
    分幹、支線道者，少線道車應暫停讓多線道車先行；車道數
    相同時，轉彎車應暫停讓直行車先行；同為直行車或轉彎車
    者，左方車應暫停讓右方車先行，民法第217條第1、3項、
    道路交通安全規則第102條第1項第2款前段分別定有明文。
    查被告行經設有「停」標字之交岔路口未停車再開，固為本
    件事故發生之原因，惟依警製道路交通事故現場圖及現場照
    片所示，張健鑫係行經無號誌且未劃分幹、支線道之交岔路
    口，與被告行向之車道數相同，因2車均為直行車，張健鑫
    為左方車，依上開規定理應暫停讓右方之肇事車輛先行，然
    張健鑫於警詢時供稱：伊在路口有減速及看反光鏡等語，可
    見張健鑫至多僅減速靠近該交岔路口，並未依規定暫停讓右
    方車先行，堪認張健鑫未暫停讓右方車即肇事車輛先行，亦
    為本件事故發生原因，且為肇事主因，依民法第217條第1項
    規定，張健鑫自應負擔與有過失之責任，另因張健鑫亦為劉
    維仁、王千嫣之使用人，劉維仁、王千嫣依同條第3項準用
    第1項之結果，亦應負擔與有過失責任。本院審酌張健鑫上
    開違規行為乃本件事故發生之主因，及其與被告過失程度之
    輕重，認張健鑫應負擔70%與有過失責任，爰減輕被告應賠
    償金額為原損害金額之30%，即應賠償劉維仁41,364元（137
    ,880×0.3）、賠償張健鑫1,962元（6,540×0.3）、賠償王千
    嫣1,764元（5,880×0.3）。
五、末按給付無確定期限者，債務人於債權人得請求給付時，經
    其催告而未為給付，自受催告時起，負遲延責任，其經債權
    人起訴而送達訴狀，或依督促程式送達支付命令，或為其他
    相類之行為者，與催告有同一之效力；遲延之債務，以支付
    金錢為標的者，債權人得請求依法定利率計算之遲延利息；
    應付利息之債務，其利率未經約定，亦無法律可據者，週年
    利率為5%，民法第229條第2項、第233條第1項前段、第203
    條分別定有明文。經查，原告對被告之侵權行為請求權屬無
    確定期限之給付，被告應自受催告時起負遲延責任，是原告
    就上述得請求之金額，併請求自起訴狀繕本送達被告之翌日
    即111年6月20日起至清償日止，按年息5%給付遲延利息，自
    屬有據。
六、綜上所述，原告依侵權行為及債權讓與法律關係，請求被告
    應給付劉維仁41,364元、給付張健鑫1,962元、給付王千嫣1
    ,764元，及均自111年6月20日起至清償日止，按年息5%計算
    之利息，為有理由，應予准許；逾此範圍之請求，為無理由
    ，應予駁回。另本件係適用簡易程序所為被告敗訴之判決，
    爰依民事訴訟法第389條第1項第3款之規定，就被告敗訴部
    分依職權宣告假執行。
七、本件事證已臻明確，兩造其餘之攻擊或防禦方法及所用之證
    據，經本院斟酌後，認為均不足以影響本判決之結果，爰不
    逐一論列，附此敘明。
八、訴訟費用負擔之依據：民事訴訟法第79條、第85條第1項後
    段。
中　　華　　民　　國　　111 　年　　9 　　月　　30　　日
                    桃園簡易庭  法  官  魏于傑
以上為正本係照原本作成。
如不服本判決，應於送達後20日內，向本院提出上訴狀並表明上
訴理由，如於本判決宣示後送達前提起上訴者，應於判決送達後
20日內補提上訴理由書（須附繕本）。
如委任律師提起上訴者，應一併繳納上訴審裁判費。   
中　　華　　民　　國　  111 　年　 10   　月　　3   　日
                              書記官  黃文琪